【裁判字號】    89,易,2042
【裁判日期】    890908
【裁判案由】    著作權法
【裁判全文】
臺灣板橋地方法院刑事判決                        八十九年度易字第二四二號
    公  訴  人  臺灣板橋地方法院檢察署檢察官
    被      告  乙○○
    選任辯護人  蔡經博
右列被告因違反著作權案件，經檢察官提起公訴（八十九年度偵字第三０六七號），
及移送併辦（臺灣臺北地方法院檢察署八十九年度偵字第一０五七一號，臺灣士林地
方法院檢察署八十九年度偵字第五五三五號）本院判決如左：
    主  文
乙○○連續明知為侵害著作權之物意圖營利而交付，累犯，處有期徒刑壹年。
扣案如附表一、二、三所示之錄音帶、ＣＤ光碟片均沒收。
    事  實
一、乙○○曾因違反著作權法案件，於民國八十八年八月二十六日經臺灣南投地方法
    院判處有期徒刑四月，如易科罰金，以三百元折算一日確定，甫於八十八年九月
    二十八日易科罰金執行完畢，竟不知悔改，基於意圖營利之概括犯意，明知其於
    八十八年九月及八十九年一月間，在臺北市○○市○○道附近，向真實姓名年籍
    不詳之綽號為「阿成」之成年男子，以每捲錄音帶新台幣（下同）八十元、每片
    ＣＤ光碟片一百五十元之價格所購得之錄音帶及ＣＤ光碟片，為不詳姓名之人未
    經著作權人滾石國際音樂股份有限公司等著作權人授權（著作權人詳如附表一、
    二、三），擅自重製前揭著作權人享有錄音著作財產權之歌曲（侵害歌曲名稱詳
    如附表一、二、三）之錄音著作，係侵害著作權之物，竟自八十八年九月十五日
    起，連續在臺北縣、市各地，擺設攤位，以每捲錄音帶一百元，每片ＣＤ光碟片
    二百元之價格零售而交付與不特定之人。嗣先後於（一）八十八年九月三十日晚
    上九時許，在臺北縣三重市○○○路與長元街口夜市，經警當場查獲，並扣得如
    附表一所示之盜版ＣＤ光碟片及錄音帶，於（二）八十九年五月二十二日十七時
    三十分許，在臺北市○○區○○街一二六號前，經警當場查獲，並扣得如附表二
    所示之盜版ＣＤ光碟片及錄音帶，及於（三）八十九年六月五日九時二十分許，
    在臺北市○○路○段三十三巷十六號前，經警當場查獲，並扣得如附表三所示之
    盜版ＣＤ光碟片及錄音帶。
二、案經滾石國際音樂股份有限公司等著作權人（詳如附表）訴請臺灣板橋地方法院
    檢察署檢察官偵查起訴及移送併辦。
    理  由
一、訊據被告乙○○對於右揭時、地販售上述侵害他人錄音著作錄音帶、ＣＤ光碟片
    之事實，迭於警訊、偵查及本院審理時坦承不諱，核與告訴人之代理人甲○○指
    訴之情節相符，並有如附表之盜版錄音帶、ＣＤ光碟片扣案可資佐證。本件事證
    明確，被告犯行洵堪認定。
二、被告乙○○明知盜版音樂錄音帶、ＣＤ光碟片為侵害他人著作權之物，仍連續於
    臺北縣、市擺設攤位販售，侵害告訴人之錄音著作權，核其所為，依著作權法第
    八十七條第二款之規定，應屬明知為侵害著作權之物意圖營利而交付之視為侵害
    著作權之行為，應依同法第九十三條第三款規定論處。又被告先後多次犯行，手
    法相同，反覆為之，觸犯構成要件相同之罪名，顯係基於概括犯意而為，應依刑
    法連續犯之規定論以一罪，並依法加重其刑。又查被告曾因違反著作權法案件，
    於八十八年八月二十六日經臺灣南投地方法院判處有期徒刑四月，如易科罰金，
    以三百元折算一日確定，甫於八十八年九月二十八日易科罰金執行完畢，有台灣
    高等法院檢察署刑案紀錄簡覆表附卷足憑，其於本件所犯自八十八年九月十五日
    起至八十九年六月五日止，連續販賣盜版ＣＤ光碟片及錄音帶之終了行為，既在
    前案易科罰金執行完畢之五年內，再犯本件有期徒刑以上之罪，係屬累犯，應依
    刑法第四十七條之規定遞加重其刑（最高法院三十三年上字第一五七七號判例參
    照）。爰審酌被告乙○○先後三次遭警查獲販售盜版ＣＤ光碟片及錄音帶，顯無
    悔悟之心，且所扣案之盜版ＣＤ光碟片及錄音帶數量眾多，嚴重侵害他人之智慧
    財產權，所生危害匪淺，情節尚非輕微，惟犯後坦承不諱，態度尚稱良好等一切
    情狀，量處如主文所示之刑，以示懲儆。
三、扣案如附表一、二、三所示之盜版音樂錄音帶、ＣＤ光碟片，係被告所有供本件
    交付營利犯罪所用之物，業據其供明在卷，爰依刑法第三十八條第一項第二款之
    規定，併予宣告沒收。
四、至移送併辦部分（即臺灣臺北地方法院檢察署八十九年度偵字第一０五七一號案
    卷及臺灣士林地方法院檢察署八十九年度偵字第五五三五號案卷），與公訴人起
    訴部分，有連續犯之裁判上一罪關係，本院自得併予審酌，附此述明。
據上論斷，應依刑事訴訟法第二百九十九條第一項前段，著作權法第九十三條第三款
，刑法第十一條前段、第五十六條、第四十七條、第三十八條第一項第二款，判決如
主文。
本案經檢察官陳孟黎到庭執行職務
中      華      民      國    八十九    年      九      月      八      日
                              臺灣板橋地方法院刑事第六庭
                                  法  官  葉  靜  芳
右正本證明與原本無異。
如不服本判決，應於判決送達後十日內向本院提出上訴狀 。
                                  書記官  黃  大  千
中      華      民      國    八十九    年      九      月      十三    日
本判決論罪科刑法條
著作權法第九十三條：
有左列情形之一者，處二年以下有期徒刑，得併科新臺幣十萬元以罰金：
一、侵害第十五條至第十七條規定之著作人格權者。
二、違反第七十條規定者。
三、以第八十七條各款方法之一侵害他人之著作權者。


司法院資訊處製作；財團法人民間司法改革基金會備份。
